# 陈老师-无偿划拨股权

提问人：cpactaciaacca 时间：2019-01-27 21:00:19
陈老师，同控下无偿划拨股权，也是先冲资本公积，然后冲盈余公积、未分配利润？直接冲销资本公积可以吗，资本公积不够冲销，就为负数。

回答人：chenyiwei
一般是依次冲减资本公积、盈余公积、未分配利润。由于权益项目在个别报表层面有特定的法律上含义，因此不建议将资本公积冲减为负数。合并报表层面可以直接将资本公积冲减为负数。